# 划拨形成的子公司合并时的处理

提问人：wbj60123 时间：2011-08-12 10:15:37
各位老师： 最近在合并报表时，碰到该集团 2010 年由上级主管部门划入一家全资子公司，该子公司实收资本 1000 万元，划拨文件约定由该集团作如下会计处理：借记“长期股权投资/投资成本”1000万元，贷记“资本公积/其他资本公积”1000万元。我想问一下，年底合并时是否视同同一控制下的合并，是否需要调整合并资产负债表的期初数？

回答人：chenyiwei
要看“集团”、“上级主管部门”、被划入的标的企业三者之间的关系。可参考这个帖子：http://bbs.esnai.com/thread-4745414-1-1.html